【裁判字號】    99,聲,1178
【裁判日期】    991130
【裁判案由】    聲請具保停止羈押
【裁判全文】
臺灣嘉義地方法院刑事裁定              99年度聲字第1178號
聲  請  人
即  被  告  林宗城
指定辯護人  陳國瑞律師（義務辯護律師）
            楊勝夫律師（義務辯護律師）
上列被告因違反毒品危害防制條例案件（本院九十九年度訴字第
七一七號），聲請具保停止羈押，本院裁定如下：
    主  文
聲請駁回。
    理  由
一、聲請意旨略以：被告林宗城係因接獲警局通知而到案，被告
    並非直接參與本案且不能因共同被告先行筆錄證詞而指為涉
    案，被告因家庭壓力，除有一雙兒女就讀國中，父親亦因邁
    入八十歲身體中風致下半身癱瘓，且看護費用每月二萬餘元
    ，入不敷出致受同案被告鉗制，供其使喚；又被告左胸部有
    心血管疾病及心臟病史，看所守內醫療設備不盡完善，恐有
    罹病因羈押而不能治癒情形，實無再予以羈押之必要，請求
    准予具保等語。
三、查被告因違反毒品危害防制條例案件，前經本院訊問後，認
    其犯罪嫌疑重大，所犯為最輕本刑五年以上有期徒刑之罪，
    有事實足認為有湮滅、偽造、變造證據或勾串共犯或證人之
    虞者。非予羈押顯難進行審判或執行，有羈押之必要，依刑
    事訴訟法第一百零一條第一項第二款、第三款規定，於民國
    九十九年七月十七日起執行羈押並禁止接見通信在案。
四、按所謂執行羈押之必要與否，或執行羈押後有無繼續羈押之
    必要，自許由法院按照訴訟進行程度及其他一切情事，而為
    認定，最高法院二十九年抗字第五十七號判例、四十六年臺
    抗字第六號判例意旨可資參照。次按羈押之目的，除在於確
    保刑事偵查、審判程序之完成外，另有刑事執行保全之目的
    （最高法院九十一年度臺抗字第四○九號裁定意旨參照），
    查被告雖已表示坦承犯行，然其所涉犯毒品危害防制條例第
    四條第一項販賣第一級毒品，法定本刑為最輕本刑無期徒刑
    之罪，而其就起訴書附表一共同販賣部分，辯稱係余仁福要
    求我去買毒品，因為我欠余仁福錢，他說如果我不幫他買的
    話，他要向我討錢，我的好處就是可以晚一點還錢給余仁福
    云云，對有無與共犯余仁福就販毒為犯意聯絡及行為分擔一
    節，容有爭議，有待傳喚共犯兼證人余仁福到場為交互詰問
    ，而仍有事實足認為有勾串共犯或證人之虞，其羈押之原因
    仍為存續，況被告於涉犯上開重罪、即將面對重刑處罰之情
    形下，非無可能以逃避審理之方式，延宕本件審理程序或刑
    罰之執行，是本件仍有保全被告以利審判、執行之必要。至
    被告所陳家庭狀況等情為由聲請具保停止羈押，非本院審酌
    停止羈押之原因；另其表示其罹有心血管疾病及心臟病史非
    保外就醫不能痊癒一節，經本院當庭詢問被告結果，被告並
    無因該疾病有送急診或經看守所醫囑送醫之情形，且經本院
    向嘉義看守所函詢結果，經該所函覆被告自述罹患憂鬱症一
    年及高血壓四至五年病史，近期主訴有失眠、倦怠情形，經
    本所醫師診查，目前精神尚可，生命徵象穩定，該員於本所
    羈押期間持續於所內服用藥物控制等情，有該所九十九牛十
    一月二十二日嘉所衛字第0990004662號函附有病況說明書、
    所內就診紀錄附卷可憑，顯無罹有疾病非保外就醫無法痊癒
    之情形，自不符合刑事訴訟法第一百一十四條各款所列不得
    駁回具保聲請之情形，綜上，被告聲請具保停止羈押，自難
    准許，應予駁回。
中    華    民    國    99    年    11    月    30    日
                  刑事第五庭審判長法  官  蔡廷宜
                                  法  官  啟夫
                                  法  官  傅曉瑄
以上正本證明與原本無異。
如不服本裁定，應於送達後5日內，向本院提出抗告狀。(應附繕
本)
中    華    民    國    99    年    11    月    30    日
                                  書記官  林美足

司法院資訊處製作；財團法人民間司法改革基金會備份。
